【裁判字號】    92,易,665
【裁判日期】    920325
【裁判案由】    毒品危害防制條例
【裁判全文】
臺灣板橋地方法院刑事判決                          九十二年度易字第六六五號
    公  訴  人  臺灣板橋地方法院檢察署檢察官
    被      告  甲○○
右列被告因違反毒品危害防制條例案件，經檢察官提起公訴（九十一年度毒偵字第四
三八七號）本院判決如左：
    主  文
甲○○施用第二級毒品，累犯，處有期徒刑柒月。
    事  實
一、甲○○曾於民國八十三年間因煙毒等案件，經臺灣雲林地方法院以八十三年度訴
    字第六二八號判決應執行有期徒刑四年六月確定，於八十八年一月十九日縮刑假
    釋期滿，以已執行論；復因施用第二級毒品，經臺灣士林地方法院以八十八年度
    毒聲字第一四五號裁定送觀察、勒戒後，認無繼續施用毒品之傾向，由臺灣士林
    地方法院檢察署檢察官於八十八年二月十一日以八十八年度偵字第一三五四號處
    分不起訴確定；又因施用第二級毒品，經本院以九十年度毒聲字第四一０五號裁
    定送觀察、勒戒後，認有繼續施用毒品之傾向，再經本院以九十年度毒聲字第五
    ００七號裁定令入戒治處所施以強制戒治一年確定，臺灣板橋地方法院檢察署檢
    察官另以九十年度毒偵字第三四八九號聲請簡易判決處刑，經本院三重簡易庭於
    九十一年三月一日以九十一年度重簡字第二二六號判決處有期徒刑五月，如易科
    罰金以三百元折算一日確定，其後，甲○○受強制戒治屆滿四個月後，經本院於
    九十一年六月十日以九十一年度毒聲字第一八二六號裁定停止戒治，所餘戒治期
    間付保護管束（保護管束期間自九十一年七月二十四日起至同年十二月二十七日
    止）。詎甲○○於保護管束期間不知悔改，基於施用第二級毒品甲基安非他命之
    犯意，於九十一年十二月二日上午十時四十八分許（即後述採尿時）前九十六小
    時內，曾在不詳地點，以不詳方法，施用甲基安非他命一次。嗣於九十一年十二
    月二日上午十時四十八分許，臺灣板橋地方法院檢察署觀護人執行保護管束時採
    集甲○○之尿液送驗結果呈甲基安非他命陽性反應，始查知上情；檢察官因此聲
    請本院於九十一年十二月二十七日以九十一年度毒聲字第四二六四號裁定撤銷上
    開停止戒治，令甲○○入戒治處所施以強制戒治。
二、案經臺灣板橋地方法院檢察署檢察官偵查起訴。
    理  由
一、訊據被告甲○○矢口否認有施用甲基安非他命之犯行，並辯稱：伊於採尿前，曾
    服用藥房配製之感冒藥，可能因此導致驗尿呈陽性反應云云。惟查，被告於九十
    一年十二月二日上午十時四十八分許，經臺灣板橋地方法院檢察署觀護人執行保
    護管束時採集其尿液，送請台灣尖端先進生技醫藥股份有限公司以氣相層析質譜
    儀確認檢驗結果呈甲基安非他命陽性反應，此有臺灣板橋地方法院檢察署受保護
    管束人尿液檢體監管紀錄表及臺灣尖端先進生技醫藥股份有限公司濫用藥物陽性
    檢驗報告各一份附卷可稽；又，被告於九十二年一月三日檢察官訊問時陳稱：「
    （問：那為何採尿呈陽性反應？）因我吃肝藥。」，嗣於本院改稱：伊於採尿前
    ，曾服用藥房配製之感冒藥，可能因此導致驗尿呈陽性反應云云，被告對於所服
    藥物之種類供詞前後不一，顯屬虛構；況且被告未能提出其所服用之感冒藥供檢
    驗以實其說，其空言所辯自不足採。按安非他命經口服投與後約百分之七十於二
    十四小時內自尿中排出，約百分之九十於九十六小時內自尿中排出，由於目前國
    內尿液中甲基安非他命之檢驗僅為鑑定其是否呈陽性反應，尚未定其含量，且甲
    基安非他命成分之檢出與其投與方式，投與量、個人體質、採尿時間與檢測儀器
    之精密度等諸多因素有關，因此僅憑尿液中呈安非他命陽性反應，並無法確實推
    算吸食時間距採集時間之長短，惟依上述資料推斷，最長可能不會超過四日，有
    前行政院衛生署藥物食品檢驗局八十一年二月八日藥檢壹字第００一一五六號
    函影本一紙可考，被告於九十一年十二月二日上午十時四十八分許所採尿液經鑑
    定結果呈甲基安非他命陽性反應，已如前述，依上開函釋，堪認被告於採尿前九
    十六小時內曾施用甲基安非他命。又，被告曾因施用安非他命，經臺灣士林地方
    法院以八十八年度毒聲字第一四五號裁定送觀察、勒戒後，認無繼續施用毒品之
    傾向，由臺灣士林地方法院檢察署檢察官以八十八年度偵字第一三五四號處分不
    起訴確定，復因施用安非他命，經本院以九十年度毒聲字第四一０五號裁定送觀
    察、勒戒後，認有繼續施用毒品之傾向，再經本院以九十年度毒聲字第五００七
    號裁定令入戒治處所施以強制戒治一年確定，臺灣板橋地方法院檢察署檢察官另
    以九十年度毒偵字第三四八九號聲請簡易判決處刑，經本院三重簡易庭於九十一
    年三月一日以九十一年度重簡字第二二六號判決處有期徒刑五月，如易科罰金以
    三百元折算一日確定，其後，被告受強制戒治屆滿四個月後，經本院於九十一年
    六月十日以九十一年度毒聲字第一八二六號裁定停止戒治，所餘戒治期間付保護
    管束（保護管束期間自九十一年七月二十四日起至同年十二月二十七日止）等情
    ，亦有上開不起訴處分書、聲請簡易判決處刑書、停止戒治交付保護管束名冊、
    本院裁定及簡易判決在案可考。被告於前開不起訴處分確定後，五年內三犯本案
    施用第二級毒品甲基安非他命之罪，經檢察官聲請本院於九十一年十二月二十七
    日以九十一年度毒聲字第四二六四號裁定撤銷上開停止戒治，令被告入戒治處所
    施以強制戒治，亦有該裁定在卷可憑。本案事證明確，被告犯行洵堪認定。
二、按毒品危害防制條例業於八十六年十月三十日經立法院三讀通過，嗣於八十七年
    五月二十日經總統公布，於八十七年五月二十二日生效施行；甲基安非他命屬該
    條例第二條第二項第二款規定之第二級毒品，而依該條例第十條第二項規定：「
    施用第二級毒品者，處三年以下有期徒刑」，又同條例第二十三條復規定：「依
    第二十條第二項強制戒治期滿或交付保護管束期滿，應由檢察官為不起訴之處分
    或由少年法庭為不付審理之裁定。依前項規定為不起訴之處分或不付審理之裁定
    後，五年內再犯第十條之罪者，不適用前項之規定。但應由檢察官聲請法院或由
    少年法庭裁定先令入戒治處所施以強制戒治。三犯以上者，亦同。」核被告所為
    ，係犯毒品危害防制條例第十條第二項之施用第二級毒品罪；其施用前後持有甲
    基安非他命之低度行為，應為施用之高度行為所吸收，不另論罪。末查被告曾於
    八十三年間因煙毒等案件，經臺灣雲林地方法院以八十三年度訴字第六二八號判
    決應執行有期徒刑四年六月確定，於八十八年一月十九日縮刑假釋期滿，以已執
    行論之事實，有台灣高等法院被告全國前案紀錄表一份在卷足憑，其於有期徒刑
    執行完畢後，五年以內再犯本案法定刑為有期徒刑之罪，為累犯，應依法加重其
    刑。爰審酌被告迭次因施用毒品經法院判處罪刑、裁定送觀察、勒戒及強制戒治
    ，仍不知戒斷施毒之惡習，犯後未能坦承犯行，仍飾詞圖卸刑責等一切情狀，量
    處如主文所示之刑。
據上論斷，應依刑事訴訟法第二百九十九條第一項前段，毒品危害防制條例第十條第
二項，刑法第十一條前段、第四十七條，判決如主文。
本案經檢察官葉志飛到庭執行職務。
中    華    民    國     九十二       年      三  月      二十五    日
                                    臺灣板橋地方法院刑事第三庭
                                        法  官  樊 季 康
右正本證明與原本無異。
如不服本判決，應於判決送達後十日內，向本院提出上訴狀。
                                        書記官  馬 秀 芳
中    華    民    國      九十二      年      三      月      二十五    日
附錄本案論罪科刑主要法條：
毒品危害防制條例第十條第二項
施用第二級毒品者，處三年以下有期徒刑。

司法院資訊處製作；財團法人民間司法改革基金會備份。
